臺灣板橋地方法院交通事件裁定　　　　96年度交聲字第1061號
原處分機關　交通部公路總局臺北區監理所
異　議　人
即受處分人　甲○○
上列異議人即受處分人因違反道路交通管理處罰條例案件，對於
交通部公路總局臺北區監理所民國96年7月6日所為之北監自裁字
第裁40－Z00000000號處分，聲明異議，本院裁定如下：
    主  文
異議駁回。
    理  由
一、按汽車行駛高速公路，不得在路肩上行駛；汽車行駛於高速
    公路，不遵使用限制、禁止、行車管制及管理事項之管制規
    則而未依規定使用路肩者，處汽車駕駛人新臺幣（下同）三
    千元以上六千元以下罰鍰；又汽車駕駛人有上開行為時，除
    依原條款處罰鍰外，並記違規點數一點，高速公路及快速公
    路交通管制規則第九條第一項第二款、道路交通管理處罰條
    例第三十三條第一項第九款、第六十三條第一項第一款分別
    定有明文。再汽車駕駛人之行為經以科學儀器取得證據資料
    證明其行為違規，當場不能或不宜攔截製單舉發者，得逕行
    舉發；前項第七款之科學儀器應採固定式，並定期於網站公
    布其設置地點，但汽車駕駛人之行為屬行駛路肩，不在此限
    。第一項逕行舉發，應記明車輛牌照號碼、車型等可資辨明
    之資料，以汽車所有人為被通知人製單舉發，道路交通管理
    處罰條例第七條之二第一項第七款、第二項第三款、第四項
    亦規定甚明。
二、本件原處分認異議人即受處分人甲○○於民國九十六年四月
    五日上午八時十四分許，駕駛其所有之車牌號碼二七七六─
    DA號自用小客車，行經國道一號高速公路南下五十一公里處
    ，違規行駛路肩，經內政部警政署國道公路警察局第一警察
    隊執勤員警攝影採證予以逕行舉發。受處分人於應到案日期
    前提出申訴，經原處分機關函請舉發機關調查結果，仍認受
    處分人有上開未依規定行駛路肩之違規行為，原處分機關乃
    依道路交通管理處罰條例第三十三條第一項第九款、第六十
    三條第一項第一款（原裁決書漏未記載第一項第一款，惟不
    影響其裁決效力）及違反道路交通管理事件統一裁罰基準表
    （於期限內到案聽候裁決者）之規定，裁處罰鍰四千元，並
    記違規點數一點。
三、異議意旨略以：本件舉發通知單所載之違規事實為行駛路肩
    （非開放時段），而內政部警政署國道公路警察局第一警察
　　隊則函覆「該車違規地點為五十一公里處，非清明節連續假
　　期開放路肩路段」，時段與路段大不相同，顯有違誤，且清
　　明節連續假期高公局交通疏導措施新聞內容，媒體誤報「開
　　放路肩，五日至八日，每天七時至十九時」，高公局未提出
    更正云云。
四、經查，異議人於前揭時地駕駛其所有之車牌號碼二七七六─
    DA號自用小客車，違規行駛路肩，經內政部警政署國道公路
    警察局第一警察隊執勤員警目賭後當場錄影存證，並逕行舉
    發之事實，為異議人所不爭執，且有翻拍之採證照片影本一
    幀、內政部警政署國道公路警察局九十六年四月二十四日公
    警局交字第Z 00000000號舉發違反道路交通管理事
    件通知單影本一份附卷可稽。而「九十六年四月五日至八日
    清明節連續假期，為紓解國道一號公路交通壅塞，於內壢（
    五十七點八公里）至中壢（六十一點七公里）路段，七至十
    九時實施時段性開放路肩供小型車行駛，並於該路段南向五
    十七點八公里處設置明顯標誌牌告示，且本路段於四十九點
    五公里處設有『每日十至十四、十六至十九開放小型車行駛
    路肩』之標誌牌」等情，業據內政部警政署國道公路警察局
    第一警察隊於九十六年六月十二日以公警一交字第○九六○
    一七一八九五號函覆在卷，異議人當時行駛之路段為南下五
    十一公里處，並非清明節連續假期開放路肩路段，是異議人
    指稱：清明節連續假期高速公路開放路肩之新聞稿及媒體報
    導內容有誤云云，顯屬誤解。次查，異議人所行駛之該路段
    ，依上開設置於四十九點公里處之標誌牌反面解釋即已明示
    ，除於上開時段開放外，其他時間不開放（即禁止）小型車
    行駛路肩，其意甚明，異議人於該路段行駛路肩之時間係上
    午八時十四分許，顯非上述開放行駛路肩之時段，從而，本
    件舉發通知單違規事實欄所載「行駛路肩（非開放時段）」
    之內容堪認無訛，按高速公路路肩依高速公路及快速公路交
    通管制規則，原則禁駛，例外始開放行駛，開放路段、時段
    均有明確告示，對於未告示路段、時段，駕駛人自應遵守禁
    止規定，不得任意違規，而異議人為合法領有駕駛執照之人
    ，對於上開規定當知之甚詳，且於本件違規地點前約一點五
    公里處，既設有開放行駛路肩暨開放時段之指示標誌牌，已
    足以提醒用路人路肩開放行駛之時段，汽車駕駛人自有注意
    遵行之義務，異議人怠於注意在非開放行駛路肩之時段行駛
    路肩，其未依規定使用路肩之違規事實，堪予認定。
五、綜上，異議人駕車行駛於高速公路，未依規定使用路肩之違
    規事證明確。原處分機關據以援引前開規定，裁處異議人罰
    鍰四千元，並記違規點數一點，於法並無違誤。本件異議為
    無理由，應予駁回。
據上論斷，應依道路交通案件處理辦法第十九條，裁定如主文。
中　　華　　民　　國　　96　　年　　9 　　月　　11　　日
                  交通法庭  法　官  劉  安  榕
上列正本證明與原本無異。
如不服本裁定，應於裁定送達後五日內敘明抗告理由，向本院提
出抗告狀。
                            書記官  楊  馥  如
中　　華　　民　　國　　96　　年　　9 　　月　　14　　日
